臺灣高雄地方法院刑事判決　　　　　　 94年度簡上字第409號
上　訴　人　臺灣高雄地方法院檢察署檢察官
被　　　告　乙○○
上列上訴人因被告違反毒品危害防制條例案件，不服本院高雄簡
易庭中華民國94年4 月14日94年度簡字第2017號判決（起訴案號
：臺灣高雄地方法院檢察署94年度毒偵字第2371號）提起上訴，
及移送併案（臺灣高雄地方法院檢察署94年度毒偵字第2606號）
，本院判決如下：
    主  文
原判決撤銷。
乙○○連續施用第二級毒品，處有期徒刑肆月，如易科罰金，以
佰元折算壹日。
    事  實
一、乙○○前因施用毒品案件，經本院以90年度毒聲字第7818號
    裁定送觀察、勒戒，認有繼續施用毒品之傾向，再經本院以
    91年度毒聲字第3532號裁定送強制戒治，後認無繼續執行強
    制戒治之必要，經本院以91年度毒聲字第7361號裁定停止戒
    治，所餘戒治期間交付保護管束，而於91年12月19日停止處
    分執行釋放，嗣於92年6 月26日保護管束期滿，並由臺灣高
    雄地方法院檢察署檢察官於92年7 月4 日，以92年度戒毒偵
    字第3535號案件為不起訴處分確定。復於前開強制戒治釋放
    後5 年內，基於概括之犯意，於93年10月23日及同年12月17
    日，連續在高雄縣大樹鄉○○村○○路206 號自宅，以將安
    非他命晶體置於玻璃上，以火在下方燒烤吸食氣化煙霧之方
    式，施用第二級級毒品安非他命2 次。嗣（一）於93年10月
    24日下午2 時40分許，因屬列管毒品人口而至高雄縣警察局
    鳳山分局採尿，送驗後發現（另涉犯施用第一級毒品部分，
    由本院另案審理）；（二）再於93年12月18日，在高雄縣大
    樹鄉○○村○○路211 號前，因駕駛贓車為警查獲（涉犯竊
    竊部分，由本院另案審理），採尿後送驗發現。
二、案經高雄縣警察局仁武分局報告臺灣高雄地方法院檢察署檢
    察官偵查起訴及併案審理。
    理  由
一、前揭事實，業據被告乙○○於本院審理中坦白承認，而被告
    2 次為警查獲之時所採集之尿液，經送驗結果均呈現甲基安
    非他命之陽性反應，此分別有高雄市立凱旋醫院94年2 月21
    日，轉碼編號00000000號之濫用藥物尿液檢驗報告、高雄縣
    政府衛生局93年12月27日，93煙檢字第3040號煙毒尿液檢驗
    成績書及高雄醫學大學附設中和紀念醫院94年4 月19日，報
    告編號0000-000號濫用藥物尿液檢驗報告之複驗結果各1紙
    附卷可稽。故被告之自白與事實相符，其犯行洵堪認定。又
    被告前因施用毒品案件，經本院以90年度毒聲字第7818號裁
    定送觀察、勒戒，認有繼續施用毒品之傾向，再經本院以91
    年度毒聲字第3532號裁定送強制戒治，後認無繼續執行強制
    戒治之必要，經本院以91年度毒聲字第7361號裁定停止戒治
    ，所餘戒治期間交付保護管束，而於91年12月19日停止處分
    執行釋放，嗣於92年6 月26日保護管束期滿，並由臺灣高雄
    地方法院檢察署檢察官於92年7 月4 日，以92年度戒毒偵字
    第3535號案件為不起訴處分確定，此有不起訴處分書及臺灣
    高等法院被告前案紀錄表附卷可稽，被告於前開強制戒治執
    行完畢釋放後5 年內再犯毒品危害防制條第10條之罪，故依
    毒品危害防制條例第23條第2 項規定，應由本院依法論科。
二、核被告柏宇所為，係犯毒品危害防制條例第10條第2 項之施
    用第二級毒品罪。其2 次持有安非他命後，進而施用，其持
    有行為應被其施用之行為所吸收，不另論罪。被告先後2 次
    施用毒品犯行，時間緊接，觸犯構成要件相同之罪名，顯係
    基於概括犯意反覆為之，應依連續犯之規定論以一罪，並加
    重其刑。檢察官雖僅就被告於93年10月23日施用第二級毒品
    1 次之犯行加以起訴，惟其餘被告所為施用第二級毒品部分
    既與經起訴之部分有連續犯之裁判上一罪之關係，已如前述
    ，其經檢察官移送併案，本院自得一併予以審判，併此敘明
    。爰審酌被告曾因施用毒品案件，經觀察、勒戒、強制戒治
    ，為不起訴處分確定後，仍不知悔改、警惕，猶施用毒品，
    其顯無戒除之決心，本不宜寬貸，惟考量其施用毒品僅戕害
    己身，未危及他人，及犯後坦承犯行等一切情狀，量處如主
    文所示之刑，並諭知易科罰金之折算標準。
三、原審予以論罪科刑，固非無見，惟原審僅就被告於93年10月
    24日下午2 時40分採尿時起回溯24小時內某時許之施用第二
    級毒品一次之犯行加以審判，而未及就被告所為其他具連續
    犯之裁判上一罪之部分一併審理，容有未洽，上訴人就此部
    分提起上訴，非無理由，爰由本院將原判決予以撤銷，另為
    適法之判決。
據上論斷，應依刑事訴訟法第455條之1第3項、第369條第1項前
段、第364條、第299條第1項前段，毒品危害防制條例第10條第
2項，刑法第56條、第41條第1項前段，罰金罰鍰提高標準條例第
2條，判決如主文。
本案經檢察官甲○○到庭執行職務。
中　　華　　民　　國　　94　　年　　8 　　月　　24　　日
                        鳳山刑事第2庭
                            審判長  法官  邱明弘
                                    法官  胡宜如
                                    法官　廖建瑜
右正本證明與原本無異。
不得上訴。
                                  書記官  陳掌珠
中　　華　　民　　國　　94　　年　　8 　　月　　24　　日
附錄法條：
毒品危害防制條例第10條
施用第一級毒品者，處六月以上五年以下有期徒刑。
施用第二級毒品者，處三年以下有期徒刑。
